臺灣花蓮地方法院刑事判決　　　　　　　100年度訴字第272號
公　訴　人　臺灣花蓮地方法院檢察署檢察官
被　　　告　孫大勝
上列被告因偽證案件，經檢察官提起公訴 （100年度偵字第3816
號），被告於本院準備程序中就被訴之事實為有罪之陳述，經合
議庭裁定改行簡式審判程序，本院判決如下：
    主  文
孫大勝犯偽證罪，累犯，處有期徒刑參月。
    事  實
一、孫大勝前於民國 91年間因贓物案件，經本院判處有期徒刑6
    月，後經駁回上訴確定；又因違反槍砲彈藥刀管制條例案件
    ，經本院判處有期徒刑8月確定，上開2案件嗣經本院裁定應
    執行有期徒刑1年1月確定，於 96年1月12日假釋交付保護管
    束，於 96年3月30日假釋期滿未經撤銷假釋，視為執行完畢
    ，詎仍不知悔改，明知魏文政於97年間未販賣海洛因、安非
    他命予伊，竟基於偽證之犯意，在臺灣花蓮地方法院檢察署
    檢察官以 98年度偵字第369號偵辦被告魏文政販賣毒品案件
    ，於 98年2月18日接受檢察官訊問時，以證人身分供前具結
    後虛偽證稱：伊與林德雄於 97年4月19日做筆錄之前幾天，
    在花蓮市某朋友家中，一起合資向魏文政購買毒品，第 1次
    購買海洛因，伊將錢交給魏文政，魏文政親手將海洛因交給
    伊，林德雄也在場，後來還有 1次，在花蓮市魏文政某朋友
    家中，透過魏文政向別人購買 1公克的安非他命，伊將新臺
    幣 4,500元交給魏文政，魏文政就將安非安命交給伊等語，
    而對魏文政是否販賣毒品予其之案情重要關係事項，供前具
    結，而為虛偽陳述，足生損害於國家追訴權行使之正確性。
    嗣上開案件經本院判決後，魏文政上訴至臺灣高等法院花蓮
    分院，其於 99年1月12日在臺灣高等法院花蓮分院98年度上
    訴字第 207號案件審理時，以證人具結後證稱：伊沒有向魏
    文政買過海洛因及安非他命，伊在偵查中之證詞是亂講的等
    語。因該次作證之內容與先前其於偵查中作證之內容完全不
    符，乃查悉其偽證之犯行。
二、案經魏文政告訴臺灣花蓮地方法院檢察署檢察官偵查起訴。
    理  由
一、按刑事訴訟法第273 條之1 第1 項規定，除被告所犯為死刑
    、無期徒刑、最輕本刑為3 年以上有期徒刑之罪、或高等法
    院管轄第一審案件者外，於審判期日前之程序進行中，被告
    先就被訴事實為有罪之陳述時，審判長得告知被告簡式審判
    程序之旨，並聽取當事人、代理人、辯護人及輔佐人之意見
    後，裁定進行簡式審判程序。經查，本件被告孫大勝被訴偽
    證一案，為前開不得進行簡式審判程序以外之案件，且被告
    於本院行準備程序時就被訴事實為有罪之陳述，經本院告知
    被告簡式審判程序之旨，並聽取被告之意見後，爰依前開刑
    事訴訟法第273條之 1第1項之規定，當庭裁定改依簡式審判
    程序並由受命法官獨任審判之，合先敘明。
二、訊據被告對於上開犯罪事實均坦承不諱，並有被告於 98年2
    月18日在臺灣花蓮地方法院檢察署 98年度偵字第369號案件
    作證之訊問筆錄、證人結文及其於 99年1月12日臺灣高等法
    院花蓮分院 98年度上訴字第207號案件作證之審判筆錄、證
    人結文各 1份在卷足憑，且被告上開於臺灣花蓮地方法院檢
    察署 98年度偵字第369號案件檢察官訊問時所為之證詞，確
    有虛偽證述而誣指該案被告魏文政販毒之情事，亦經臺灣高
    等法院花蓮分院 98年度上訴字第207號判決所認定，有該案
    刑事判決書 1份附卷可參，足認被告自白與事實相符，堪予
    採信。本件事證明確，被告犯行洵堪認定，應依法論科。
三、核被告所為，係犯刑法第168條之偽證罪。被告前於 91年間
    因贓物案件，經本院判處有期徒刑 6月，後經駁回上訴確定
    ；又因違反槍砲彈藥刀管制條例案件，經本院判處有期徒刑
    8月確定，上開2案件嗣經本院裁定應執行有期徒刑1年1月確
    定，於96年1月12日假釋交付保護管束，於96年3月30日假釋
    期滿未經撤銷假釋，視為執行完畢等情，有臺灣高等法院被
    告前案紀錄表1份在卷可稽，其前受有期徒刑執行完畢，於5
    年內故意再犯本件有期徒刑以上之罪，為累犯，應依刑法第
    47條第1項規定加重其刑。又被告於99年1月12日上開案件在
    臺灣高等法院花蓮分院審判時自白偽證，有審判筆錄 1份在
    卷可稽，其自白犯罪，既在所虛偽陳述案件確定前，自應依
    同法第172條之規定，減輕其刑，並依刑法第71條第1項之規
    定先加後減之。爰審酌被告前科累累，素行不佳，有臺灣高
    等法院被告前案紀錄表 1份在卷可稽，復參酌其為虛偽不實
    之證述，造成司法資源之耗費，於偵查、審理時均坦承偽證
    之犯行，犯後態度尚佳，且具悔意等一切情狀，量處如主文
    所示之刑。
據上論斷，應依刑事訴訟法第273之1條第 1項、第299條第1項前
段，刑法第168條、第172條、第47條第1項，判決如主文。
本案經檢察官林英正到庭執行職務。
中    華    民    國   100    年    10    月    17    日
                  刑事第三庭    法  官  湯國杰
以上正本證明與原本無異。
如不服本判決應於收受送達後10日內向本院提出上訴書狀，並應
敘述具體理由。其未敘述上訴理由者，應於上訴期間屆滿後20日
內向本院補提理由書(均須按他造當事人之人數附繕本)「切勿逕
送上級法院」。告訴人或被害人如對於本判決不服者，應具備理
由請求檢察官上訴，其上訴期間之計算係以檢察官收受判決正本
之日期為準。
中    華    民    國   100    年    10    月    17    日
                                書記官
附錄本判決論罪之法律條文：
中華民國刑法第168條：
於執行審判職務之公署審判時或於檢察官偵查時，證人、鑑定人
、通譯於案情有重要關係之事項，供前或供後具結，而為虛偽陳
述者，處 7 年以下有期徒刑。